臺灣高等法院臺中分院刑事裁定　　　　　　　　　　九十三年度交抗字第一二二號
　　抗　告　人
　　即受處分人　甲○○○股份有限公司（即聖峰建設股份有限公司）
　　代　表　人　林薈華
右列抗告人，因聲明異議案件，不服臺灣臺中地方法院交通法庭中華民國九二年十二
月二十六日裁定（九十二年度交聲字第一二四五號）提起抗告，本院裁定如左：
　　主      文
抗告駁回。
　　理      由
一、抗告意旨略以：受處分人於民國八十九年十一月八日依法變更公司名稱為「甲○
    ○○股份有限公司」在案，但因公司所在地管理員更換致無法收到通知書，公司
    住址並未遷移他處，舉發單位（抗告人誤為原處分機關）舉發違反道路交通管理
    事件通知單（下稱違規舉發單）以「遷移不明」無法送達而退件，顯與事實不符
    ，原舉發單位應逕向經濟部查明後再行通知受處分人，而不應加倍處罰云云。
二、經查：
  (一)按汽車行駛高速公路應依速限標誌指示，違反者，處罰鍰新台幣三千元以上、六
    千元以下罰鍰，高速公路交通管制規則第五條、道路交通管理處罰條例第三十三
    條第一項分別定有明文。又逕行舉發違反道路交通管理事件，經汽車所有人依通
    知單之應到案日期前到案，並告知違規駕駛人姓名、身分證統一編號及住址者，
    處罰機關應即另行通知違規駕駛人到案依法處理，逾應到案日期，處罰機關應依
    道路交通管理處罰條例第八十五條第三項規定處罰該汽車所有人，違反道路交通
    管理事件統一裁罰標準及處理細則第二十三條第一項第五款、第二項、第十一條
    第一項第二款、第二十四條分別定有明文。又對於當事人之送達，應為送達之處
    所不明者，行政機關得依申請准為公示送達，如無人為公示送達之申請者，行政
    機關為避免行政程序遲延，認有必要時，得依職權命為公示送達，亦分別為行政
    程序法第七十八條第一項第一款、第二項所明定。
  (二)本件係國道公路警察局第七、八隊逕行舉發抗告人所有之車號ＭＶ─０３９９號
    自小客車於九十二年三月十五日十五時四十六分、十六時零九分許，行經國道三
    號北上二八四．一公里、二三○公里處時，因「在高速公路超速行駛」違規，告
    訴人未於應到案日期前提出申訴，原處分機關遂於九十二年十一月二十五日以中
    監違字第裁六○─ＺＨ0000000、ＺＧ0000000號裁決書，分別裁
    處罰鍰新台幣六千元整，逾期則依裁決書處罰主文規定裁處。抗告人對於前揭違
    規事實並不否認，且有採證相片在卷可稽，抗告人違規之事實，至為明確。雖抗
    告人主張公司名稱已在八十九年十一月八日變更為「甲○○○股份有限公司」（
    詳抗告人提出之經濟部公司執照），地址並未遷移，原送達之違規舉發單並未合
    法送達，應向經濟部查明後再行送達云云，但交通違規事件業務量龐大，如車主
    未依規定辦理車主姓名、名稱之異動，舉發機關及主管機關實無法逐一清查管轄
    車輛車主是否曾經異動，再行依異動之結果辦理違規舉發及裁罰，於行政效率上
    亦無法期待舉發機關遇有通知單遭以「遷移不明」退回時，逐一向經濟部查詢名
    稱是否變更、地址是否遷移；而本件舉發單位掣發之違規通知單既已依車籍資料
    所登記之車主姓名「聖峰建設股份有限公司」，及車主地址「臺中市○區○○路
    三七一之十三號十四樓」寄發，遭「遷移不明」而被退回在案（遭退回之通知單
    在卷可稽），即使是因為抗告人公司所在地管理員更換因不知詳情而將舉發單退
    回，惟舉發單位依行政程序法第七十八條第一項第一款、第二項之規定公示送達
    ，於法並無不合，原處分機關據以對抗告人裁罰亦無不當，受處分人抗告意旨略
    以原處分機關應逕向經濟部查明後再行通知云云，指摘原審裁定不當，為無理由
    ，應予駁回。
三、據上論結，應依道路交通案件處理辦法第二十六條，刑事訴訟法第四百十二條，
    裁定如主文。
中      華      民      國　    九十三     年     二      月   二十七 　日
                                臺灣高等法院臺中分院刑事第十庭
                                      審判長法  官  林  照  明
                                      　　　法　官  吳　重　政
                                      　　　法  官  王  　　銘
右正本證明與原本無異。
不得再抗告。
　　　　　　　　　　　　　　　　　　　　　　書記官  王  麗  珍
中      華      民      國　    九十三     年     三      月     二 　　日
                                                                        Ｒ
